---
title: "코로나19"
subtitle: "대쉬보드"
output: 
  flexdashboard::flex_dashboard:
    orientation: rows    
    theme: readable
    social: menu
    source_code: embed
    vertical_layout: fill
editor_options: 
  chunk_output_type: console
---

```{r setup, include=FALSE}
library(flexdashboard)
library(tidyverse)
library(janitor)
library(coronavirus)
library(extrafont)
loadfonts()


world <- coronavirus %>% 
  clean_names() %>% 
  group_by(country_region, type) %>%
  summarise(total = sum(cases)) %>%
  pivot_wider(names_from =  type, 
              values_from = total) %>%
  arrange(-confirmed) %>%
  ungroup() %>%
  mutate(country = case_when(country_region == "United Arab Emirates" ~ "UAE",
                             country_region == "Mainland China" ~ "China",
                             country_region == "North Macedonia" ~ "N.Macedonia",
                             TRUE ~ country_region) %>% trimws()
  ) %>% 
  mutate_if(is.character, factor)

world_daily <- coronavirus %>% 
  dplyr::group_by(date, type) %>%
  summarise(total = sum(cases, na.rm = TRUE)) %>%
  pivot_wider(names_from = type,
              values_from = total) %>%
  arrange(date) %>%
  ungroup() %>%
  mutate(confirmed_cum = cumsum(confirmed),
         death_cum = cumsum(death),
         recovered_cum = cumsum(recovered))


```


전세계 {data-icon="fa-globe"}
===================================

Row 
--------------------------------------------


### 검사자수 {.value-box}

```{r tested}
valueBox(NA, 
         icon = "fa-vial",
         color = "primary")
```


### 확진자수 {.value-box}

```{r infected}
confirmed <- world %>% summarise(sum(confirmed, na.rm=TRUE)) %>% pull
valueBox(scales::comma(confirmed), 
         icon = "fa-procedures",
         color = "warning")
```

### 사망자수 {.value-box}

```{r death}
death <- world %>% summarise(sum(death, na.rm=TRUE)) %>% pull
valueBox(scales::comma(death), 
         icon = "fa-skull",
         color = "danger")
```

### 회복자수 {.value-box}

```{r recovered}
recovered <- world %>% summarise(sum(recovered, na.rm=TRUE)) %>% pull
valueBox(scales::comma(recovered), 
         icon = "fa-walking",
         color = "success")
```

Row
-----------------------------------------------------------------------

### 국가/유형별 사례수

```{r world_summary}
library(highcharter)

highchart() %>% 
  hc_chart(type = "column") %>%
  hc_plotOptions(column = list(stacking = "normal")) %>%
  hc_xAxis(categories = world$country) %>%
  hc_yAxis(type = 'logarithmic') %>%
  hc_add_series(name="사망",
                data = world$death,
                stack = "코로나") %>% 
  hc_add_series(name="회복",
                data = world$recovered,
                stack = "코로나") %>% 
  hc_add_series(name="확진",
                data = world$confirmed,
                stack = "코로나") %>% 
  hc_legend(enabled = TRUE) %>% 
  hc_tooltip(pointFormat =  '{point.y} 명') %>% 
  hc_add_theme(hc_theme_538())
```


Row  {data-width=400}
-------------------------------------

### 유형별 일별 누적 사례수

```{r time-series-plot}
library(xts)
library(dygraphs)

world_cum_daily <- world_daily %>% 
  select(날짜 = date,
         확진 = confirmed_cum,
         사망 = death_cum,
         회복 = recovered_cum)

world_daily_xts <- xts(world_cum_daily[ ,-1], order.by=as.POSIXct(world_cum_daily$날짜))

FUNC_JSFormatNumber <- "function(x) {return x.toString().replace(/(\\d)(?=(\\d{3})+(?!\\d))/g, '$1,')}"

dygraph(world_daily_xts) %>% 
  dyHighlight(highlightCircleSize = 5, 
            highlightSeriesBackgroundAlpha = 0.2,
            hideOnMouseOut = FALSE) %>% 
  dyRangeSelector(height = 20) %>% 
  dyAxis("x", drawGrid = FALSE) %>%
  dyAxis("y", axisLabelFormatter=JS(FUNC_JSFormatNumber),
         valueFormatter=JS(FUNC_JSFormatNumber)) %>%
  dyOptions(includeZero = TRUE, 
          axisLineColor = "navy", 
          gridLineColor = "lightblue") %>% 
  dySeries("확진", label = "확진") %>%
  dyLegend(width=400, show = "always", hideOnMouseOut = FALSE) %>% 
  dyAnnotation("2020-02-17", text = "신천지 31번")

```


### 지역별 사례수  {data-width=400}

```{r corona-leaflet, eval=TRUE}
library(leaflet)

world_map <- coronavirus %>% 
  clean_names() %>% 
  mutate(country = case_when(country_region == "United Arab Emirates" ~ "UAE",
                             country_region == "Mainland China" ~ "China",
                             country_region == "North Macedonia" ~ "N.Macedonia",
                             TRUE ~ country_region) %>% trimws()
  ) %>% 
  group_by(country, type) %>% 
  summarise(cases = sum(cases)) %>% 
  spread(type, cases, fill = 0L)

world_map_df <- map_data("world") %>% 
  group_by(region) %>% 
  summarise(long = mean(long),
            lat  = mean(lat)) %>% 
  right_join(world_map, by=c("region" = "country"))


# world_map_df %>% 
#   leaflet() %>%
#     addTiles() %>% 
#     addProviderTiles(providers$OpenStreetMap) %>% 
#     addMarkers(lng=~long, lat=~lat, clusterOptions = markerClusterOptions(),
#                      popup = ~ as.character(paste0("<strong> 코로나19 현황: ", region, "</strong><br>",
#     "-----------------------------------------------------------<br>",
#                                                    "&middot; 감염: ", scales::comma(confirmed), "<br>",
#                                                    "&middot; 사망: ", scales::comma(death), "<br>",
#                                                    "&middot; 회복: ", scales::comma(recovered), "<br>")))

# map_data <- get_data_from_map(download_map_data("custom/world-eckert3-highres"))


hcmap("custom/world-eckert3-highres", data = world_map_df, value = "confirmed",
      joinBy = c("name", "region"), name = "코로나19",
      dataLabels = list(enabled = TRUE, format = '{point.name}'),
      borderColor = "#FAFAFA", borderWidth = 0.1,
      tooltip = list(valueDecimals = 0, valueSuffix = " 명")) 
```



한국 {data-icon="fa-map"}
===================================

Row {data-width=150} 
--------------------------------------------


```{r ingest-corona-google, warning=FALSE, eval=FALSE}
## 데이터셋 --------------------
library(googlesheets4)
library(tidyverse)
library(lubridate)

cv_kor <- read_sheet('https://docs.google.com/spreadsheets/d/1fODH5PZJw9jxwV2GRe85BRQgc3mxdyyIpQ0I6MDJKXc/edit#gid=0')

cv_kor_df <- cv_kor %>% 
  select(날짜, 확진자=`누적 확진자수`, 검사자 = `누적 검사자수`, 사망자, 회복자=`누적 격리해제`) %>% 
  arrange(날짜) %>% 
  mutate(일자 = as.Date(날짜)) %>% 
  group_by(일자) %>% 
  summarise(검사자 = last(검사자),
               확진자 = last(확진자),
               사망자 = last(사망자),
               회복자 = last(회복자)
            )  %>% 
  padr::pad(.)

cv_kor_df %>% 
  write_rds("data/cv_kor_df.rds")
```

### 검사자수

```{r kor-tested}
cv_kor_df  <-  
  read_rds("data/cv_kor_df.rds")

kor_tested <- cv_kor_df %>% 
  select(검사자) %>% 
  slice(n()) %>% pull

valueBox(scales::comma(kor_tested), 
         icon = "fa-vial",
         color = "primary")
```

### 확진자수

```{r kor-infected}
kor_infected <- cv_kor_df %>% 
  select(확진자) %>% 
  slice(n()) %>% pull

valueBox(scales::comma(kor_infected), 
         icon = "fa-procedures",
         color = "warning")
```

### 사망자수

```{r kor-death}
kor_death <- cv_kor_df %>% 
  select(사망자) %>% 
  slice(n()) %>% pull
valueBox(scales::comma(kor_death), 
         icon = "fa-skull",
         color = "danger")
```

### 회복자수

```{r kor-recovered}
kor_recovered <- cv_kor_df %>% 
  select(회복자) %>% 
  slice(n()) %>% pull

valueBox(scales::comma(kor_recovered), 
         icon = "fa-walking",
         color = "success")
```


Column {data-height=350}
-------------------------------------

### Chart 1

```{r kor-df}
cv_kor_df %>%
  arrange(desc(일자)) %>% 
  DT::datatable(filter = 'top',  
          options = list(   searchHighlight = TRUE, pageLength = 15,
                            dom = 'Bfrtip',
                            buttons = c('copy', 'csv', 'excel', 'pdf', 'print')),
          extensions = 'Buttons') %>% 
  DT::formatRound(c("검사자", "확진자", "사망자", "회복자"), digits=0)
```

### Chart 2


```{r kor-df-viz}

korea_theme <- theme_classic(base_family = "NanumGothic") +
  theme(legend.position = "none") +
  theme(legend.background = element_rect(fill = "gainsboro")) +
  theme(plot.background = element_rect(fill = "gainsboro")) +
  theme(panel.background = element_rect(fill = "gainsboro"))

cv_kor_plot <- cv_kor_df %>% 
  gather(유형, 사람수, -일자) %>% 
  mutate(유형 = factor(유형, levels=c("검사자", "확진자", "회복자", "사망자"))) %>% 
  ggplot(aes(x=일자, y=사람수, color=유형)) +
    geom_line() +  
    geom_point() +
    facet_wrap(~유형, scale="fixed") +
    scale_y_continuous(labels = scales::comma_format(scale = 1)) +
    korea_theme +
    labs(x="", y="") +
    scale_color_viridis_d(option = "magma",
                     direction = -1) 

plotly::ggplotly(cv_kor_plot)
```

정보
=======================================================================

**코로나19 대쉬보드 [^covid-vis]**

[^covid-vis]: [COVID-19 Maps & visuals](http://www.cidrap.umn.edu/covid-19/maps-visuals)

코로나19(covid-19) 관련 다양한 실시간 정보 및 현황을 다음 웹사이트를 통해서 얻을 수 있다.

- [코로나19 powered by `Tidyverse Korea`](https://statkclee.github.io/covid-19/)
- [코로나19(COVID-19): 실시간 상황판](https://wuhanvirus.kr/)
- [Coronavirus COVID-19 global cases (Johns Hopkins)](https://gisanddata.maps.arcgis.com/apps/opsdashboard/index.html#/bda7594740fd40299423467b48e9ecf6)
- [코로나바이러스감염증-19(COVID-19), 질병관리본부](http://ncov.mohw.go.kr/index_main.jsp)

**데이터**

- R 데이터 팩키지
    - [`coronavirus`: The coronavirus dataset ](https://github.com/RamiKrispin/coronavirus)
        - [`COVID-19`: Novel Coronavirus (COVID-19) Cases, provided by JHU CSSE](https://github.com/CSSEGISandData/COVID-19)
    - [`covid`: Novel Coronavirus(2019-nCoV) updates from WHO daily reports](https://github.com/javierluraschi/covid)
        - [PDF WHO 보고서](https://www.who.int/emergencies/diseases/novel-coronavirus-2019/situation-reports)
- 한국 데이터셋
    - [박찬엽 구글 쉬트](https://drive.google.com/drive/folders/1_bjm76OE2H2xluT0D3hScUjvON9DpWXr)
        - [질병관리본부, 코로나19 발생동향](http://ncov.mohw.go.kr/bdBoardList_Real.do?brdId=1&brdGubun=13&ncvContSeq&contSeq&board_id&gubun)
    - [코로나19 일별 감염현황](https://docs.google.com/spreadsheets/d/1fODH5PZJw9jxwV2GRe85BRQgc3mxdyyIpQ0I6MDJKXc/edit#gid=0)
        - [이성규, 미디어고토사](https://www.mediagotosa.com/korona19-hwagsan-ilbyeol-hyeonhwang-jeongri/)


**제작 방법과 배포**

- [`Tidyverse Korea`, 대쉬보드(Dashboard)](https://statkclee.github.io/comp_document/cd-dashboard.html)
- [`Tidyverse Korea`, `GitHub` 호스팅](https://statkclee.github.io/comp_document/cd-github-hosting.html)


**연락방법**

제작방법에 대해서 궁금하신 점이나 참여를 원하시는 분은 [issues](https://github.com/statkclee/covid-19/issues)에 남겨주시거나 
[Tidyverse Korea 페북그룹](https://www.facebook.com/groups/tidyverse/)으로 연락주세요.
